【裁判字號】    97,交簡上,234
【裁判日期】    980106
【裁判案由】    公共危險
【裁判全文】
臺灣板橋地方法院刑事判決           97年度交簡上字第234號
上  訴  人
即  被  告  甲○○
上列上訴人即被告因公共危險案件，不服本院97年度交簡字第37
84號，中華民國97年8 月19日所為第一審簡易判決（聲請簡易判
決處刑案號：97年度偵字第19669 號），提起上訴，本院管轄第
二審之合議庭裁定依簡式審判程序審理，並判決如下：
    主  文
上訴駁回。
甲○○緩刑貳年。
    事  實
一、甲○○於民國97年6 月10日12時許，在臺北縣三重市重新橋
    下某處飲用啤酒後，明知其飲酒後已達不能安全駕駛動力交
    通工具之程度，猶自上開飲酒處騎乘車號LH6－001號重機車
    ，欲返回其位於臺北縣新莊市○○街11巷13號之住處，嗣於
    97年6 月10日15時許，行經臺北縣三重市15號越提引道，不
    慎自行摔倒受傷，嗣經送醫急救並抽血檢驗結果，測得其血
    液中酒精濃度達每百毫升245.9 毫克（換算為呼氣酒精濃度
    達每公升1.2295毫克），有客觀事實足以認定不能安全駕駛
    動力交通工具，始查悉上情。
二、案經臺北縣政府警察局三重分局報告臺灣板橋地方法院檢察
    署檢察官偵查後聲請以簡易判決處刑。
    理  由
一、訊據上訴人即被告甲○○對於上揭時、地，飲酒後已達不能
    安全駕駛動力交通工具之程度，猶騎乘機車於道路上而不慎
    自行摔倒受傷之事實均坦承不諱，並有衛生署台北醫院檢驗
    科急診檢驗結果、臺北縣政府警察局舉發違反道路交通管理
    事件通知單、臺北縣政府警察局三重分局製作之道路交通事
    故現場草圖、現場圖、道路交通事故調查報告表(一)(二)各1 件
    及現場照片6 張在卷足參。再人體呼氣酒精濃度達到每公升
    0.5 毫克時，即有反應較慢、感覺減低、影響駕駛之情形，
    若達於每公升1.0 毫克時，更有步態不穩、噁心嘔吐、精神
    混惑不清晰之中毒症狀，有行政院國軍退除役官兵輔導委員
    會臺北榮民總醫院88年8 月5 日北總內字第2686 8號函可
    佐；況汽車駕駛人飲酒後其呼氣中酒精濃度如已達每公升
    0.55毫克時，其肇事率為一般未飲酒者之十倍，若達於每公
    升0.85毫克時，其肇事率更為一般未飲酒者之五十倍，亦有
    中央警察大學交通學系暨交通管理研究所教授蔡中志之研究
    報告足參，故依上開卷附酒精測試報告單所示，被告呼氣酒
    精濃度高達每公升1.2295毫克，顯已達到服用酒類後不能安
    全駕駛動力交通工具之狀態。綜上，足認被告之自白與事實
    相符，事證明確，被告犯行堪以認定，應予依法論科。
二、核被告所為，係犯刑法第185 條之3 之服用酒類不能安全駕
    駛動力交通工具而駕駛罪。原審以被告罪證明確，依刑事訴
    訟法449 條第1 項前段、第3 項、第454 條第2 項，刑法第
    185 條之3 、第41條第1 項前段，刑法施行法第1條 之1 第
    1 項之規定，並審酌被告並無犯罪紀錄，有臺灣高等法院被
    告前案紀錄表乙份在卷可稽，其呼氣酒精濃度含量達每公升
    1.2295毫克，猶騎乘機車上路，對人車及自身安全造成之危
    害甚鉅，所為顯不可取，及其犯罪後坦承犯行之態度等一切
    情狀，量處被告拘役40日，並諭知如易科罰金，以新臺幣1
    千元折算1 日之折算標準，以資懲儆。本院經核原審判決之
    認事用法，核無不合，量刑亦屬妥適，並無明顯違反比例原
    則輕重失衡之情事。茲被告雖就原審法院適法範圍裁量權之
    行使為爭執而提起上訴，惟原審量定刑期，已審酌被告各種
    犯罪情狀如上，並無失出，是被告稱原審量刑過重，請求從
    輕量刑云云，為無理由，應予駁回。
三、末查，被告前未曾因故意犯罪受有期徒刑以上刑之宣告，有
    臺灣高等法院被告前案紀錄表佐卷可考，被告因一時失慮致
    罹刑典，事後已坦承犯行，深具悔意，顯見被告歷此偵審程
    序及罪刑之宣告後，應知警惕而無再犯之虞，實宜使其有機
    會得以改過遷善，因認所宣告之刑以暫不執行其刑為適當，
    揆諸上開說明，爰依刑法第74條第1 項第1 款規定，宣告緩
    刑2 年，以勵自新。
四、末按「除被告所犯為死刑、無期徒刑、最輕本刑為三年以上
    有期徒刑之罪或高等法院管轄第一審案件者外，於前條第一
    項程序進行中，被告先就被訴事實為有罪之陳述時，審判長
    得告知被告簡式審判程序之旨，並聽取當事人、代理人、辯
    護人及輔佐人之意見後，裁定進行簡式審判程序。」，刑事
    訴訟法第273 條之1 第1 項定有明文。查本件被告所犯上開
    服用酒類不能安全駕駛動力交通工具而駕駛罪，並非最輕本
    刑為三年以上有期徒刑之罪，且被告於本院97年12月23日審
    判程序進行中，復就被訴之事實為有罪之陳述，經告知被告
    簡式審判程序之旨，被告及公訴人對於本件改依簡式審判程
    序審理亦均表示無意見，是本院即依刑事訴訟法第455 條之
    1 第3 項準用同法第364 條及前揭同法第273 條之1 第1 項
    之規定，裁定本件進行簡式審判程序，末此敘明。
據上論斷，應依刑事訴訟法第455 條之1 第1 項、第3 項、第36
4 條、第273 條之1 第1 項、第368 條，刑法第74條第1 項第1
款，判決如主文。
本案經檢察官藍海凝到庭執行職務。
中    華    民    國    98    年     1    月     6    日
                  刑事第十七庭  審判長法  官  許必奇
                                      法  官  陳明偉
                                      法  官  鄧雅心
上列正本證明與原本無異。
不得上訴。
                                      書記官  金和國
中    華    民    國    98    年     1    月     6    日
附錄本案論罪科刑法條
中華民國刑法第185 條之3
服用毒品、麻醉藥品、酒類或其他相類之物，不能安全駕駛動力
交通工具而駕駛者，處1 年以下有期徒刑、拘役或3 萬元以下罰
金。


司法院資訊處製作；財團法人民間司法改革基金會備份。
